臺灣高等法院刑事判決　　　　　　 96年度上更(一)字第226號
上　訴　人
即　被　告　甲○○
選任辯護人　扶助律師：劉大新律師
上列上訴人因毒品危害防制條例案件，不服臺灣臺北地方法院92
年度訴字第1585號，中華民國93年2月3日第一審判決（起訴案號
：臺灣臺北地方法院檢察署92年度偵字第15517 號），提起上訴
，判決後，經最高法院第一次發回更審，本院判決如下：
    主  文
原判決撤銷。
甲○○共同連續販賣第一級毒品，處有期徒刑柒年。
扣案第一級毒品海洛因拾壹包（淨重肆點零陸公克、純質淨重零
點參參公克）沒收銷燬之；扣案0000000000號行動電
話手機壹支沒收之；販賣毒品所得之財物新臺幣壹萬壹仟元與陳
德男連帶沒收之，其中新臺幣壹萬元如全部或一部不能沒收時，
以其財產抵償之。
    事  實
一、甲○○曾於民國（下同）八十九年間因侵占罪，經臺灣板橋
    地方法院以八十九年度易字第三０五四號刑事判決判處有期
    徒刑十月，嗣經本院以九十年度上易字第一九八０號刑事判
    決撤銷原判決，改判處有期徒刑六月，緩刑三年，於九十年
    八月十六日判決確定，尚在緩刑期間，仍不知悔改。
    因經濟困窘，亟待金錢以解燃眉，陳德男（未據起訴）明瞭
    甲○○之困境，乃以為其販賣第一級毒品，將補貼甲○○房
    租、油費及生活費利誘甲○○，甲○○貪圖小利，明知海洛
    因為毒品危害防制條例第二條第二項第一款所稱之第一級毒
    品，不得任意持有、販賣，且陳德男係藉由販賣海洛因謀利
    之人，竟與陳德男共同基於意圖營利販賣第一級毒品海洛因
    之犯意，於九十二年七月十日中午十二點五十五分許，在台
    北縣深坑鄉○○路○段、烏月路口對面處與林序彥甫交易海
    洛因完畢，警方據報趕赴現場查獲，並在甲○○所駕駛之車
    號七Ｄ─五七四六號自用小客車駕駛座旁排檔邊皮包內，查
    獲第一級毒品海洛因十一包（淨重四．０六公克、純質淨重
    ０．三三公克）、前開0000000000號行動電話手
    機一支及甲○○所有販售毒品所得款項一千元。
二、案經台北縣政府警察局新店分局報請臺灣臺北地方法院檢察
    署偵查起訴。
    理  由
一、訊據被告甲○○矢口否認有何販賣第一級毒品海洛因之犯行
    ，辯稱：我係與林序彥共同出資購買海洛因，並非我販賣海
    洛因予林序彥；為警查獲當日，警方查扣之一千元非販賣海
    洛因所得，而是之前我拿一千元予林序彥請他代為刻章，因
    林序彥一時之間無法辦妥，乃暫時將該一千元還我，我未販
    賣毒品予林序彥云云。惟查：
  (一)上開事實，業據被告於警詢時已明確供承：「（警方於九十
    二年七月十日十二時五十五分，在台北縣深坑鄉○○村○○
    路○段與烏月路口對面，綽號「孔明」本名林序彥之男子騎
    輕機車《車號ＤＴＤ─９６３》與妳駕自小客車《車號７Ｄ
    ─５７４６》正在交易毒品，警方到達時你們正交易完要離
    開，警方在九十二年七月十日十三時一路尾隨你至台北縣深
    坑鄉鄉○○村旁，經警方表明身分，並告知你、你與綽
    號「孔明」林序彥之毒品交易情事，你同意警方查察，並主
    動告知警方毒品海洛因及林序彥向你購買一級毒品海洛因之
    販賣所得新台幣一千元，放在該自小客車手煞車旁，警方並
    帶同你於九十二年七月十日十四時三十分在台北縣深坑鄉○
    ○路○段萬豐加油站前將騎輕機車《車號：ＤＴＤ─９６３
    》之林序彥《男，五十二年一月二十七日生，Ｚ00000
    0000》查獲，是否正確。）正確」、「（你於九十二年
    七月十日十二時五十五分在台北縣深坑鄉○○村○○路○段
    烏月路口的對面，林序彥以多少錢向你購買多少一級毒品海
    洛因？）他以新台幣一千元向我購買海洛因一小包（淨重約
    ○．三公克、毛重○．四公克）」。
  (二)查證人林序彥於警詢時所證述：「（於九十二年七月十日十
    二時五十五分，在台北縣深坑鄉○○村○○路○段與烏月路
    口對面，你騎輕機車《車號ＤＴＤ─９６３》與甲○○《女
    、四十六年十月十五日生、身分證字號Ｚ00000000
    0》駕自小客車《車號７Ｄ─５７４６》正在交易毒品，警
    方到達時你們正交易完要離開，警方在九十二年七月十日十
    三時一路尾隨甲○○至台北縣深坑鄉鄉○○村旁，經警
    方表明身分，並告知甲○○、他與你之毒品交易情事，甲○
    ○同意警方查察，並主動告知警方毒品海洛因及你向她購買
    一級毒品海洛因新台幣一千元，放在該自小客車手煞車旁，
    警方並於九十二年七月十日十四時三十分在台北縣深坑鄉○
    ○路○段萬豐加油站前將你查獲，是否正確。）正確」、「
    （你於九十二年七月十日十二時五十五分在台北縣深坑鄉○
    ○村○○路○段烏月路口的對面向甲○○以多少錢購買多少
    一級毒品海洛因？）我以新台幣一千元向她購買海洛因一小
    包（淨重約○．三公克、毛重○．四公克）」。核與被告上
    開供詞相符。
  (三)復有被告在其所駕駛之車輛排擋桿處為警所查扣之白色粉末
    十一包扣案可稽，該十一包白色粉末，經送法務部調查局鑑
    定結果，確為第一級毒品海洛因，其總淨重為四．０六公克
    （純質淨重為０．三三公克），此有法務部調查局九十二年
    九月十日調科壹字第０二０００六０四八號鑑定通知書一紙
    在卷可稽（見原審卷第二十頁），且扣案之十一包海洛因，
    其大小、重量非一，計有四種不同重量之包裝，此有警方查
    扣該十一包海洛因所拍攝之照片、扣押物品目錄表各一紙附
    卷足參（見一五五一七號偵查卷第十八、二十二頁，註：該
    十一包毒品已經法務部調查局均勻混合後秤重並進行平均純
    度之檢驗，現固已無法重新分別秤重，然依警方初步之測量
    其淨量共有０．三公克、０．四公克、０．五公克、０．八
    公克等四種不同重量之包裝）。
  (四)本件因員警廖志銘於九十二年七月十日中午十二時許，接獲
    民眾檢舉，於臺北縣深坑鄉○○路、烏月路口，有一個綽號
    叫「阿姨」之成年女子刻正進行毒品交易，遂與員警李建勳
    至該地點查緝，到達現場時，被告與林序彥甫交易完畢，業
    據證人即承辦本案之員警廖志銘、李建勳於原審結證在卷（
    見原審卷第六十、六十八頁），足徵，員警廖志銘、李建勳
    在被告犯罪後即時發覺被告，並予以逮捕，顯然符合「不要
    式搜索」之情形，實無需預先取得搜索票，或經由被告同意
    。
    至於員警制作「自願受搜索同意書」，僅在證明員警當時是
    在被告同意下為搜索之強制處分，自與不要式搜索之要件無
    關。故被告、證人林序彥於警詢時之陳述及本案員警搜索所
    取得之海洛因等證物，均有證據能力，併予敘明。
  (五)至於被告與陳德男共同販賣之事實，亦據被告供稱「（警方
    所提供之刑事檔案資料之陳德男《男、五十一年十二月二日
    生、身分證字號Ｚ000000000》經你指認是否為你
    所稱之阿男《拿毒品給你販賣之人》？）經我指認無誤」、
    「（以上所說是否實在？有無補充意見？）實在。因為我丈
    夫不知去向，我一個人必須扶養三個小孩，我本來在新店當
    清潔工之工作，因為沒有生意沒有收入，我認識陳德男，他
    知道我的困難並叫我幫他賣毒品會給我生活費，我實在沒有
    辦法才會做這種事，我知道我錯了」等語，於偵查時仍坦稱
    ：「在警詢時所言實在嗎？）實在」，洵有依據。
  (六)倘被告所辯其係與林序彥共同出資購買海洛因屬實，何以其
    要購入重量不一之海洛因十一包，又林序彥於為警查獲時，
    已與被告分手離開，何以被告未將林序彥與其共同出資購買
    之海洛因交付予林序彥，而仍留在車內之其隨時所能掌握之
    排擋桿附近，實違常情，故被告所辯其係與林序彥共同出資
    購買海洛因云云，無非事後飾卸之詞，不足採信。
  (七)被告雖辯稱其受其男友藍世正（綽號「阿狗」）之委託將類
    似祭祀公業之印文及一千元交予林序彥代為向刻印店依該印
    文製作印章，約定翌日（即案發當日）交付印章，因林序彥
    告以章要好幾天才能刻好，乃先返還該一千元，其順手將該
    一千元放在排檔桿附近，該一千元非販賣毒品所得云云。然
    證人藍世正與被告經本院前審行隔離訊問，證人藍世正於本
    院調查時證稱：「（你委託甲○○幫你刻印章，你交什麼給
    甲○○？）一張上面有印章圖樣、文字的紙，還有一千塊」
    、「（你跟甲○○怎麼說？）我說拜託她，那時候孔明（即
    林序彥）也在，她說他有認識，看看會不會比較便宜」、「
    （交錢跟那張紙給甲○○的時候，林序彥是否已經在場？）
    我拜託甲○○請她刻章那時候還沒有在。我跟甲○○說先給
    她一千塊，如果不夠回來再跟我算，然後林序彥到甲○○的
    家，我們在聊天的時候，孔明就說他有認識刻印章的，看會
    不會算便宜一點，我說好，沒有關係，然後甲○○就把紙跟
    一千塊交給林序彥」、「（你當時是只有拜託甲○○請她刻
    章，有沒有請她把紙跟一千塊交給林序彥？）沒有。我只是
    請甲○○刻章而已，是之後林序彥說他熟，所以甲○○才交
    給他」、「（後來多久以後林序彥把章給你？）七月底的時
    候」、「（何時委託甲○○幫你刻章？）七月初」、「（為
    何不直接找林序彥要章？）那時候我找不到林序彥，甲○○
    也被關了，我問甲○○孔明家的地址，才去找孔明，我問印
    章的事情，林序彥七月底就帶我去刻印店拿章」、「（印章
    後來有沒有用過？或蓋用在任何文件上面？）沒有」等語；
    被告則供稱：「那時候藍世正要刻祭祀公業的章，他說深坑
    不知道哪裡有，我就問林序彥深坑附近哪裡可以刻章，他說
    他要幫我問問看，然後就幫我去問，那時候林序彥跟我說刻
    那個章大概要八百到一千塊，我就叫他去幫我刻，我就拿一
    千塊錢給他」、「（藍世正委託你刻章有沒有交什麼給你？
    ）一張紙，上面有章的圖案，還有一千塊，在我家交給我的
    ，他說要刻這個章，我收下來就把東西交給林序彥去刻」、
    「（在何處交給林序彥叫他去刻？）我在深坑的一個停車場
    拿給他的，當時只有我與林序彥在」、「（怎麼約林序彥在
    深坑停車場要拿給他？）我打電話給他。電話中我只有跟林
    序彥說要拿章給他刻」、「（藍世正是否有問過你章何時刻
    好？）有，他有問過，我問林序彥，林序彥說可能無法依照
    預期的時間刻好，所以他把錢退還給我（七月十日）」等語
    。核證人藍世正與被告對於林序彥係於何時何地收受被告所
    交付之一千元及其上有印章圖案、文字之紙張之情所供互有
    矛盾，且證人藍世正係住居在台北市，被告係住居在台北縣
    深坑鄉，其所在之地實不乏刻印店，而刻章又屬極平常之事
    ，何需輾轉委由林序彥為之，又林序彥僅係無法於預期的時
    間刻好，但畢竟已委託刻印店代為刻章，何以要先將該一千
    元返還被告，且如被告所辯其係與林序彥共同出資購買海洛
    因，被告與林序彥於會面時，未先會算其各自出資之金額應
    為若干，及彼此應給付予對方之金額各為若干，對於大額之
    購毒金額未為清算，而僅在意該刻章之一千元，豈非見樹不
    見林，況且證人藍世正始終未使用該印章於任何書面，則當
    時被告又何以急於委託林序彥，林序彥既已承諾代為處理，
    何以又急於返還該一千元，甚且證人藍世正於本院調查時尚
    有意隱瞞其與被告之同居關係，故證人藍世正所證無非附和
    被告之辯詞，而被告之上開辯詞則漏洞百出，違反常理，無
    非在於掩飾該一千元為販賣毒品所得價款之遁詞，證人藍世
    正、被告之陳述均不足採信。至證人藍世正雖提出育杰商店
    九十二年七月三十日開立之免用發票收據（內載印章一只八
    百元）為憑，然證人藍世正之上開證述無非在迴護被告，已
    如前述，且該收據開立日期係九十二年七月三十日，距今已
    近一年，且刻章之收據無關切身權益，證人藍世正竟保持至
    今，且無任何污損，悖於常情，況且該印章係由林序彥提交
    其熟識之刻印店所刻，且已開立有收據，然證人即育杰商店
    負責人吳進益於原審竟稱其不認識林序彥，且證述係九十二
    年年初有人委其刻章等語（見原審卷第一０三頁），故該收
    據係事後所開立無疑，尚難資為有利被告之證明。
  (八)證人林序彥死亡前所撰寫之答辯書，雖記載其與被告當時是
    因刻印章之事而交付一千元，及其未向被告購買毒品云云，
    本院為究明該答辯書是否出於林序彥之親筆，乃請證人即林
    序彥之妻湯阿燕提供林序彥平日書寫之文書，證人湯阿燕僅
    提出林序彥之遺書、答辯書及紙張各一件，本院前審質疑為
    何提出之文書如此之少，證人湯阿燕陳稱林序彥沒有讀什麼
    書，不喜歡寫字等語，乃將上開文書及林序彥在警詢時所書
    寫之姓名送請法務部調查局鑑定該答辯書是否出於被告之手
    筆？惟因送鑑資料過少而未能鑑定。縱該答辯書確係林序彥
    所親寫，觀諸林序彥之遺書僅略載其對不起其妻湯阿燕，並
    於遺書之末尾註明這本答辯書交給阿狗，顯然林序彥對於答
    辯書之重視遠超乎對於遺書之重視，於臨死前仍掛念答辯書
    一事，甚且要其妻將答辯書交予與本案毫無糾葛之藍世正，
    已起人疑竇，而證人藍世正於本院前審調查時供承其雖認識
    林序彥，然不知林序彥所住之地址，顯然相交未深，但林序
    彥之遺書竟註明要將答辯書交給綽號阿狗之藍世正，而證人
    藍世正與被告復有同居之親密關係，已如前述，則林序彥何
    以臨死前尚要求其妻將該本答辯書交予藍世正，而藍世正前
    有毒品、傷害、妨害自由等多項犯罪紀錄，素行非佳，而林
    序彥於警詢供出其毒品來源為被告，衡情被告之同居人藍世
    正豈會坐視，因此藍世正之於林序彥之死亡扮演何種角色，
    實有疑義，否則林序彥之遺書何以會特別交待要將答辯書交
    予藍世正；況且林序彥僅國中程序，且其妻湯阿燕於本院調
    查時證稱林序彥很少寫字之情，則林序彥何以會突起撰寫答
    辯書之念頭，其異於以往之舉動，亦令人猜疑；再者，觀諸
    該答辯書之內容，其對於涉案之前因後果，均詳為敘述，文
    筆通暢，敘事條理分明，且幾無任何錯別字，則該答辯書之
    意旨是否出之僅有國中程度且甚少書寫之林序彥之手，更令
    人起疑。故該答辯書縱出於林序彥之親筆，然林序彥究係在
    何種情形之下所書寫，是否出於自由意思，均有諸多疑點，
    且核其內容亦與本院上開調查所得之證據有所不符，是該答
    辯書既有上開疑義，自難資為有利被告之證明。
  (九)被告之選任辯護人在本院前審以員警廖志銘、李建勳於原審
    證稱：被告之車輛停在深坑鄉○○路、烏月路口，而我車子
    在他們對向車道，可能林序彥認得我的車子，林序彥騎機車
    ，被告開藍色福特車等語；但深坑鄉○○路、烏月路口之間
    之分隔道種植矮樹，在對向車道根本看不到另向車道之狀況
    而質疑員警於原審之證述不實在，並提出該路段之照片三張
    為憑。然觀諸該照片所顯示之拍照日期為九十三年五月二十
    三日，距案發之時已近一年，難以反映案發當日之實況，其
    照片已堪質疑，況觀諸該照片所示，該分隔島之灌木均屬低
    矮，倘稱該低矮之灌木能阻擋對向車道之視線，亦屬言過其
    實，難以採信；又被告之選任辯護人質疑，並非被告主動供
    出陳德男，而係警方主動提供陳德男之照片要被告指認陳德
    男云云。然本件被告供出毒品之來源為陳德男後，警方竟違
    反偵辦實務，未聲請搜索票或為任何偵辦之動作，遲至本院
    發函查詢新店分局偵辦陳德男販毒案之進度後，新店分局始
    發函約談陳德男未果，此有新店分局九十三年五月十日店警
    刑字第０九三００一一三四二號函及所附通知書等件在卷可
    稽，然陳德男經本院傳喚卻能準時到庭，顯然陳德男之行蹤
    尚非難以掌握，警方對於陳德男之偵辦動作，嚴重違反常規
    ，坐失先機，倘警方真有意構陷陳德男，警方握有被告之警
    詢筆錄後，本可進行一連串之偵辦動作，卻均未為任何偵辦
    ，此豈符合警方刻意要被告指認陳德男之本意，是被告之選
    任辯護人此部分之質疑，亦難採信；又被告之選任辯護人指
    出本件係屬陷害教唆，因林序彥係警方之線民，為員警績效
    配合辦案，故意陷害被告，事後引咎自殺。然本件依卷內證
    據無從認定林序彥為員警之線民，員警係以林序彥為餌佯向
    被告購買海洛因，雖證人藍世正於本院調查時供稱林序彥曾
    主動向其提出新店分局要林序彥做線民，林序彥根本不願意
    ，警方硬把罪栽到被告身上等語，然證人藍世正與被告關係
    密切，且其證述有諸多不實之處，復無任何證據足以證明本
    件確係出於陷害教唆，被告之選任辯護人此部分之辯護亦難
    採信，均併此敘明。
二、從而，被告前開犯行，堪予認定。核被告所為，係犯毒品危
    害防制條例第四條第一項之販賣第一級毒品罪（按毒品危害
    防制條例於九十二年七月九日經總統令公布修正全文，並於
    被告行為後之九十三年一月九日施行，毒品危害防制條例第
    四條增訂製造、運輸、販賣第四級毒品者之刑事處罰，原第
    四項、第五項則順延移列第五項、第六項，惟關於販賣第一
    級毒品之刑罰規定，不論條次、犯罪構成要件、法定刑度均
    無變更，同法第十八條第一項前段關於沒收銷燬查獲毒品之
    規定，修正明定為查獲之第一、二級毒品沒收銷燬之，比較
    新舊法結果，修正後之新法於被告無何不利，依刑法第二條
    第一項前段規定，本件販賣第一級毒品犯行應適用裁判時之
    新法即修正後之毒品危害防制條例處罰，本判決所稱之毒品
    危害防制條例均指修正後之新法而言，附此敘明）。
    被告與陳德男間就販賣第一級毒品罪，互有犯意聯絡而推由
    被告實施販賣第一級毒品之行為，為共同正犯。被告持有第
    一級毒品海洛因之低度行為，為販賣之高度行為所吸收，不
    另論罪。
三、公訴意旨另以，被告除上開被當場查獲販賣第一級毒品外，
    自九十二年六月初起至查獲前，以其所有之0000000
    000號行動電話為對外聯繫販賣第一級毒品之通訊工具，
    至同年七月十日止，在台北縣深坑鄉○○路○段、烏月路口
    對面等地，以一小包海洛因（重約０．三公克）之價金為新
    臺幣（下同）一千元，連續十次販賣海洛因予林序彥。
    公訴人認定被告此部份犯行，無非以被告在警詢及檢察官初
    次偵訊時之自白，以及證人林序彥在警詢中之證詞，資為依
    據。惟查：
  1.被告矢口否認有此部份販賣海洛因行為，且查被告在警詢及
    檢察官初次偵訊以及證人林序彥在警詢所供陳之此部份犯行
    ，雖謂係以0000000000號行動電話與0000000000
    號或0000000000行動電話聯繫，然公訴人並不能
    提出此等行動電話之通聯紀錄，資以證明與事實相符，自乏
    佐證。而證人林序彥既因購買毒品被查獲，被追訴持有毒品
    或施用毒品，以無可倖免，至於購買毒品幾次，對其本身而
    言，無關緊要，所述自難確保其真實性，不能單憑此佐證即
    認被告在警詢及檢察官初次偵訊之自白為真。況被告於偵查
    、第一審及原審均抗辯稱：伊於警詢及檢察官第一次（九十
    二年七月十日）偵訊之自白係出於警方以「交保」利誘（即
    如坦承犯行始能獲交保）所致，實際上伊並未販賣海洛因等
    語（見偵查卷第五十九頁反面，第一審卷第十頁、第七十八
    頁，原審卷第八十九頁），公訴人復不能舉證證明被告之抗
    辯為子虛，故被告在警詢及檢察官初次偵訊之自白亦難憑以
    作為認定被告犯罪之唯一證據。
  2.從而，被告此部份被訴犯行，尚屬不能證明。惟公訴人既認
    此部份被訴犯行與判罪部分屬連續犯，為裁判上一罪，本院
    自毋庸為無罪之諭知，併予序明。
四、原審就被告因而予以論罪科刑，固非無見。惟查原審判決認
    定被告有11次犯行，又未論被告與陳德男共犯，有所違誤。
    被告上訴意旨否認犯罪云云，固未盡可取，然原判決既有違
    誤，即屬不可維持，本院自應將原判決撤銷改判。
五、茲審酌被告為一介女子，為補貼房租、油費及生活費受陳德
    男利誘而犯本罪，情輕法重，所犯本罪僅一次即被查獲，又
    供出共犯而有助於案情之查明，客觀上殊堪憫恕，如處以法
    定刑最低刑，仍嫌過重，本院認依裁判上減輕為宜，故依法
    減輕其刑。又被告行為後，刑法第65條無期徒刑減輕之規定
    ，業於94年1月7日修正公布刪除，已於95年7月1日施行，依
    新法第2條第1項規定，比較新、舊法結果，仍應適用較有利
    於被告之行為時法律即舊法減輕之。爰處以有期徒刑七年，
    以資薄懲。扣案第一級毒品海洛因十一包（淨重四．０六公
    克、純質淨重０．三三公克），依毒品危害防制條例第十八
    條第一項前段沒收銷燬之。扣案0000000000號行
    動電話手機一支，係被告所有，業經其供陳在卷，為供其犯
    販賣第一級毒品罪所用之物，依毒品危害防制條例第十九條
    第一項沒收之。另被告販賣第一級毒品海洛因所得款項一萬
    一千元（僅扣案一千元），係與陳德男共同販賣所得，自應
    與葉桂英連帶沒收之，其中一萬元並未扣案，如全部或一部
    不能沒收時，以其財產抵償之。
據上論斷，應依刑事訴訟法第三百六十九條第一項前段、第三百
六十四條、第二百九十九條第一項前段，毒品危害防制條例第四
條第一項、第十八條第一項前段、第十九條第一項，刑法第十一
條前段、第二條第一項前段、第二十八條、第五十九條、修正前
第六十五條，第五十六條，判決如主文。
本案經檢察官黃全祿到庭執行職務。
中　　華　　民　　國　　96　　年　　7 　　月　　11　　日
                　刑事第五庭　審判長法　官　吳　敦
                                　　法　官　張傳栗
                                　　法　官　陳祐治
以上正本證明與原本無異。
如不服本判決，應於收受送達後十日內向本院提出上訴書狀，其
未敘述上訴之理由者並得於提起上訴後十日內向本院補提理由書
（均須按他造當事人之人數附繕本）。
                                　　書記官　蔡慧娟
中　　華　　民　　國　　96　　年　　7 　　月　　11　　日
附錄：本案論罪科刑法條全文
毒品危害防制條例第四條
製造、運輸、販賣第一級毒品者，處死刑或無期徒刑；處無期徒
刑者，得併科新臺幣一千萬元以下罰金。
製造、運輸、販賣第二級毒品者，處無期徒刑或七年以上有期徒
刑，得併科新臺幣七百萬元以下罰金。
製造、運輸、販賣第三級毒品者，處五年以上有期徒刑，得併科
新臺幣五百萬元以下罰金。
製造、運輸、販賣第四級毒品者，處三年以上十年以下有期徒刑
，得併科新臺幣三百萬元以下罰金。
製造、運輸、販賣專供製造或施用毒品之器具者，處一年以上七
年以下有期徒刑，得併科新臺幣一百萬元以下罰金。
前五項之未遂犯罰之。
